臺灣新北地方法院板橋簡易庭民事簡易判決
111年度板簡字第1386號
原      告  黃怡馨  
被      告  杜三益  

上列當事人間請求侵權行為損害賠償事件，本院於民國111年8月
8日言詞辯論終結，判決如下：
    主      文
被告應給付原告新臺幣參萬捌仟伍佰元，及自民國一百一十一年
五月二十四日起至清償日止，按週年利率百分之五計算之利息。
原告其餘之訴駁回。
訴訟費用由被告負擔百分之三十四，餘由原告負擔。
本判決原告勝訴部分得假執行。
原告其餘假執行之聲請駁回。
    事實及理由
一、本件被告經合法通知，無正當理由未於言詞辯論期日到場，
    核無民事訴訟法第386條所列各款情形，爰依原告之聲請，
    由其一造辯論而為判決。
二、原告主張：
　　被告於民國111年3月4日19時32分許，駕駛車牌號碼000-000
    0號自用小客車，行經新北市○○區○○路0段000號時，因超越
    時未於前車左側保持半公尺以上間隔之過失，而撞擊原告駕
    駛、訴外人蘇啟賢所有之車牌號碼000-0000號自用小客車（
    下稱系爭車輛），致系爭車輛受損。原告因被告上開行為受
    有如下損害：㈠交通費新臺幣（下同）3,000元。㈡車禍鑑定
    費3,000元。㈢系爭車輛維修費用108,880元（含零件費用：7
    8,200元、工資費用：30,680元），嗣訴外人蘇啟賢將系爭
    車輛之損害賠償請求權讓與原告。為此，爰依侵權行為損害
    賠償及債權讓與之法律關係，請求被告賠償損害等語。並聲
    明：㈠被告應給付原告114,880元，及自起訴狀繕本送達翌日
    起至清償日止，按週年利率百分之5計算之利息。㈡願供擔保
    請准宣告假執行。　　
三、法院之判斷：
  ㈠原告主張被告於111年3月4日19時32分許，駕駛車牌號碼000-
    0000號自用小客車，行經新北市○○區○○路0段000號時，因超
    越時未於前車左側保持半公尺以上間隔之過失，而撞擊系爭
    車輛，致系爭車輛受損之事實，業據其提出新北市政府警察
    局道路交通事故當事人登記聯單、初步分析研判表、道路交
    通事故現場圖、道路交通事故照片、桃苗汽車股份有限公司
    所出具之估價單、系爭車輛行車執照、車輛損害賠償債權請
    求權讓與同意書等件為證，並經本院依職權向新北市政府警
    察局三峽分局調閱本件道路交通事故調查卷宗，核閱屬實。
    又被告就原告主張之前揭事實，業於相當時期受合法之通知
    ，而於言詞辯論期日不到場，亦未提出準備書狀爭執，依民
    事訴訟法第436條第2項、第280條第3項本文準用第1項之規
    定，視同自認，堪認原告之主張為真正。
  ㈡按因故意或過失，不法侵害他人之權利者，負損害賠償責任
    ；汽車、機車或其他非依軌道行駛之動力車輛，在使用中加
    損害於他人者，駕駛人應賠償因此所生之損害，民法第184
    條第1項前段、第191條之2本文分別定有明文。查原告因被
    告駕駛車輛有如前過失，致原告受有系爭車輛受損之事實，
    業經認定於前，從而，原告依前開規定，訴請被告負損害賠
    償責任，應屬有據。茲就原告所得請求賠償之金額，分述如
    下：
　　⒈交通費及車禍鑑定費部分：
　　　按當事人主張有利於己之事實者，就其事實有舉證之責任
      ，民事訴訟法第277條本文定有明文。原告固因本件事故
      請求被告給付交通費3,000元及車禍鑑定費3,000元，惟原
      告於言詞辯論期日當庭表示：尚未有交通費及車禍鑑定費
      用之支出，故無單據等語（見本院卷第89至90頁），原告
      亦未提出任何證據以實其說，故原告此部分之請求，容屬
      無據。
　　⒉系爭車輛維修費用部分：
　　  ⑴按物被毀損時，被害人除得依民法第196條請求賠償外，
        並不排除民法第213條至第215條之適用。依民法第196
        條請求賠償物被毀損所減少之價額，得以修復費用為估
        定之標準，但以必要者為限（例如：修理材料以新品換
        舊品，應予折舊）。被害人如能證明其物因毀損所減少
        之價額，超過必要之修復費用時，就其差額，仍得請求
        賠償【最高法院77年度第9次民事庭會議決議㈠可資參照
        】。
　　  ⑵查，系爭車輛修復費用為108,880元（含零件費用：78,2
        00元、工資費用：30,680元），此有前揭估價單附卷可
        稽，惟該修復費用之零件係以新品更換舊品，則應扣除
        折舊後計算其損害。復依行政院財政部發布之「固定資
        產耐用年數表」規定，非運輸業用客車、貨車其耐用年
        數為5年，並依同部訂定之「固定資產折舊率表」規定
        ，耐用年數5年依定率遞減法之折舊率為千分之369，其
        最後1年之折舊額，加歷年折舊累計額，其總和不得超
        過該資產成本原額10分之9。準此，系爭車輛係於105年
        3月出廠，有系爭車輛行車執照在卷足憑（見本院卷第4
        1頁），至事故發生之111年3月4日，系爭車輛之實際使
        用年數已逾5年，故原告就零件部分得請求之金額應以
        為7,820元為限（計算式：78,200×1/10＝7,820，小數點
        後四捨五入），加計無須考慮折舊之工資30,680元，共
        38,500元，乃原告得請求賠償之車輛維修費用。
  ㈢末按遲延之債務，以支付金錢為標的者，債權人得請求依法
    定利率計算之遲延利息。給付無確定期限者，債務人於債權
    人得請求時，經其催告而未為給付，自受催告時起，負遲延
    責任。其經債權人起訴而送達訴狀，或依督促程序送達支付
    命令，或為其他相類之行為者，與催告有同一之效力。應付
    利息之債務，其利率未經約定，亦無法律可據者，週年利率
    為百分之5，民法第233條第1項、第229條第2項及第203條分
    別定有明文。本件原告請求被告給付之損害賠償，係以支付
    金錢為標的，且無確定期限，亦無約定利率，故原告請求被
    告給付自起訴狀繕本送達翌日即111年5月24日起至清償日止
    ，按週年利率百分之5計算之利息，併應准許。
四、綜上所述，原告基於侵權行為損害賠償及債權讓與之法律關
    係，請求被告給付如主文第1項所示，為有理由，應予准許
    。逾此範圍之請求，則無理由，應予駁回。
五、本件原告勝訴部分，係依民事訴訟法第427條第1項規定適用
    簡易訴訟程序所為被告敗訴之判決，爰依民事訴訟法第436
    條第2項、第389條第1項第3款規定，依職權宣告假執行。至
    原告敗訴之部分，其假執行之聲請即失所附麗，應予駁回。
六、訴訟費用負擔之依據：民事訴訟法第79條。
中　　華　　民　　國　　111 　年　　9 　　月　　1 　　日
                  臺灣新北地方法院板橋簡易庭
                        法  官  陳怡親
以上為正本係照原本作成。
如不服本判決，應於送達後20日內，向本院提出上訴狀並表明上
訴理由，如於本判決宣示後送達前提起上訴者，應於判決送達後
20日內補提上訴理由書（須附繕本）。
中　　華　　民　　國　　111 　年　　9 　　月　　1 　　日
                        書記官  劉芷寧